【裁判字號】    97,消債更,1176
【裁判日期】    980331
【裁判案由】    更生事件
【裁判全文】
臺灣板橋地方法院民事裁定          97年度消債更字第1176號
聲  請  人  甲○○
上列聲請人因消費者債務清理事件，聲請更生，本院裁定如下：
    主  文
聲請人甲○○自中華民國九十八年三月三十一日下午四時起開始
更生程序。
本件得由司法事務官進行更生程序。
    理  由
一、按法院開始更生程序之裁定，應載明其年、月、日、時，並
    即時發生效力；又法院裁定開始更生或清算程序後，得命司
    法事務官進行更生或清算程序，消費者債務清理條例第45條
    第1 項、第16條第1 項前段分別定有明文。
二、本件聲請意旨略以：聲請人目前債務總金額為新臺幣（下同
    ）5,806,168 元，有不能清償債務之情事，在消費者債務清
    理條例施行前，曾於民國95年8 月依照中華民國銀行公會會
    員辦理消費者金融案件無擔保債務協商機制，與最大債權金
    融機構臺新國際商業銀行成立協商，每期應繳之協商金額為
    21,043元，惟聲請人每月平均收入約34,038元，扣除每月生
    活必要開銷共24,182元後，僅剩9,856 元，已無法擔上開每
    月應繳協商金額，必須仰賴其親友之資助，但長期下來，親
    友也無法再給予資助，聲請人也因工作收入入不敷出而導致
    毀諾，而此事由非可歸責於聲請人所致；此外，聲請人無擔
    保或無優先權之債務總額未逾12,000,000元，復未經法院裁
    定開始清算程序或宣告破產，爰向本院聲請裁定開始更生程
    序等語。經查，聲請人所主張之上開事實，業據其提出與所
    述相符之債權人清冊、財產及收入狀況說明書、民事陳報狀
    、財團法人金融聯合徵信中心當事人綜合報告及債權人清冊
    、協議書、無擔保債務還款計畫、財政部臺灣省北區國稅財
    產歸屬資料、95年度及96年度綜合所得稅各類所得資料清單
    、房屋擔保借款繳息清單、玉山銀行協商繳款匯款明細、致
    理技術學院96年度就學貸款學雜費繳費收據、勞工保險被保
    險人投保資料表、戶籍謄本等件為證；本件復查無債務人有
    消費者債務清理條例第6 條第3 項、第8 條或第46條各款所
    定駁回更生聲請之事由存在，則聲請人聲請更生，應屬有據
    ，爰依首揭規定，裁定如主文。
三、至聲請人附帶聲請保全處分，請求本院裁定停止臺灣臺北地
    方法院97年度執字第42953 號清償債務強制執行事件、本院
    97年度執字第56241 號清償債務強制執行事件中，分別就聲
    請人對安心食品服務股份有限公司、星晨電路股份有限公司
    之薪資債權所為之強制執行程序。惟本件既已裁定准予開始
    更生程序，則依消費者債務清理條例第48條第2 項之規定，
    除有擔保或有優先權之債權外，聲請人之債務人不得開始或
    繼續訴訟及強制執行程序，自無另為保全處分之必要，附此
    敘明。
中    華    民    國    98    年    3     月    31    日
                  民事第三庭    法  官  王瑜玲
上為正本係照原本作成
本裁定不得抗告
中    華    民    國    98    年    3     月    31    日
                                書記官  黃美雲


司法院資訊處製作；財團法人民間司法改革基金會備份。
